481Edepot - Archives communales déposées de Savoyeux
Archives Départementales de la Haute-Saône
Série Edepot
ARCHIVES COMMUNALES DEPOSEES. ARCHIVES DES INTERCOMMUNALITES.
481Edepot - Archives communales déposées de Savoyeux
1509-1945
481Edepot1-68
Archives Départementales de la Haute-Saône 14B rue Miroudot St Ferjeux 70000 VESOUL
COMMUNE DE SAVOYEUX
Sources complémentaires aux Archives Départementales de la Haute-Saône: B 8797, 8801, 8802, justice seigneuriale de Ray (1734-1763). B 8886 à 8890, justice seigneuriale de Savoyeux (1713-1789). B 9348, affaires forestières diverses (1719-1793). C 17, minutes des ordonnances de l'intendant rendues en diverses matières d'administration concernant Savoyeux (1685-1742). C 106, 112, réparations à l'église et au presbytère (1731-1790). G 105, copie du dénombrement de la comté et baronnie d'Autrey avec ses dépendances (1692). G 177, archives concernant l'église paroissiale de Savoyeux (1676-1726). 1 J 477, les châteaux de Haute-Saône par CH.-H. Lerch (1967). 1 J 728, papeterie de Savoyeux (1855-1927). 34 J 486, archives paroissiale de Savoyeux (1832-1969). 113 J, archives de la papeterie de Savoyeux (1768-1979). 3 O 480, travaux communaux, depuis 1813.
Modalités d'entrée
Dépôt du 01/01/1970
Dernier ajout le 28/04/2008
Archives publiques
Sommaire
ARCHIVES ANCIENNES
IMPOTS-COMPTABILITE (1747)
481 Edepot 1
BOIS COMMUNAUX-EAUX ET FORETS (1509-1845)
481 Edepot 2 à 9 -
JUSTICE-PROCEDURES
CULTE (1723-1792)
481 Edepot 10 à 12 -
ARCHIVES MODERNES
ADMINISTRATION GENERALE DE LA COMMUNE (1807-1904)
481 Edepot 13 à 20 -
POPULATION-ECONOMIE SOCIALE-STATISTIQUE (1831-1945)
481 Edepot 21 à 24 -
CONTRIBUTIONS (1818-1926)
481 Edepot 25 à 32 -
AFFAIRES MILITAIRES (1806-1876)
481 Edepot 33 à 38 -
POLICE-HYGIENE PUBLIQUE-JUSTICE (...)
481 Edepot 39
ELECTIONS ET PERSONNEL (1807-1945)
481 Edepot 40 à 46 -
FINANCE DE LA COMMUNE (1807-1872)
481 Edepot 47 à 49 -
EDIFICES COMMUNAUX (1791-1922)
481 Edepot 50 à 52 -
BIENS ET BOIS COMMUNAUX-EAUX (1790-1944)
481 Edepot 53 à 58 -
TRAVAUX PUBLICS-VOIRIE-MOYENS DE TRANSPORT-REGIME DES EAUX (1808-1941)
481 Edepot 59 à 63 -
CULTE (1863-1910)
481 Edepot 64
ASSISTANCE ET PREVOYANCE (...)
481 Edepot 65
INSTRUCTION PUBLIQUE (1838-1933)
481 Edepot 66 à 68 -
- ARCHIVES ANCIENNES
  - IMPOTS-COMPTABILITE
    - Compte rendu de Ferru Bague, échevin., 1747; 481 Edepot 1; CC1
      Communicabilité
      Communicable
      Thesaurus administratif:
      FINANCES COMMUNALES
      Noms géographiques:
      SAVOYEUX
      Noms de personnes:
      BAGUE (Ferru)
  - BOIS COMMUNAUX-EAUX ET FORETS
    - Pièces de procédure entre les habitants de Savoyeux contre les Malarmey de Roussillon, seigneurs de Savoyeux, et François-Philippe, marquis de Marmier, seigneur de Seveux, avec un état des titres utilisés par les Marmier depuis 1275., 1625-1845; 481 Edepot 2; DD1
      DROITS D'USAGE FORESTIERS
      SAVOYEUX; SEVEUX
      MALARMEY DE ROUSSILLON; MARMIER (François-Philippe)
    - Pièces de procédure entre les habitants de Savoyeux et les Marmier, seigneurs de Seveux ( avec état des titres produits par monsieur de Marmier depuis 1424, et Marguerite-Emilie d'Hamilton, sa veuve)., 1672-1739; 481 Edepot 3; DD2
      HAMILTON (Marguerite-Emilie d', veuve de Marmier); MARMIER (de)
    - Affouage: traité fait entre Marie du Chatelet, les habitants et le clergé de Savoyeux d'une part, et François de Ray, seigneur de Seveux d'autre part, concernant les bois de Seveux. 2 cahiers papier, 2 parchemins., 1509-1520; 481 Edepot 4; DD3
      BOIS
      CHATELET (Marie du); RAY (François de)
    - Plan de cantons de bois., 1715; 481 Edepot 5; DD4
      PLAN
    - Plan de cantons de bois., 1743; 481 Edepot 6; DD5
    - Trois plans de cantons de bois., Sans date; 481 Edepot 7; DD6
    - Marché avec Dominique Ravet, pour le passage de la Saône en bac (1783). Extrait des registres du Conseil d'Etat autorisant la commune de Savoyeux à vendre sa réserve de bois et à mettre en adjudication des travaux pour l'église et la fontaine (1789)., 1783-1789; 481 Edepot 8; DD7
      BOIS; EDIFICE CULTUEL
      SAÔNE (LA); SAVOYEUX
    - Pièces de procédures civiles, notamment d'une vente d'une pièce de pré à Membrey par Marie-Célestine, baronne de Ray, à Nicolas Bague, de Savoyeux., 1665-1821; 481 Edepot 9; FF1
      MEMBREY; SAVOYEUX
      BAGUE (Nicolas); RAY (Marie-Célestine de)
  - CULTE
    - Registre paroissial de Savoyeux: sépultures (1723-1729); baptêmes, mariages, sépultures (1760-1782); table alphabétique par prénoms pour les baptêmes, mariages et sépultures., 1723-1782; 481 Edepot 10; GG1
      Support de substitution
      Cote 5Mi6R74
      Non communicable physiquement
      Raison: Document microfilmé
      REGISTRE PAROISSIAL
      Thesaurus historique:
      registre paroissial
    - Registre paroissial de Savoyeux: table alphabétique par prénoms pour les baptêmes, mariages et sépultures., 1729-1760; 481 Edepot 11; GG2
      Raison: registre paroissial
    - Registre paroissial de Savoyeux: baptêmes, mariages et sépultures., 1782-1792; 481 Edepot 12; GG3
      Cote 5Mi6R74-75
- ARCHIVES MODERNES
  - ADMINISTRATION GENERALE DE LA COMMUNE
    - Registre de délibérations du conseil municipal (31 janvier 1790-29 brumaire an III)., 1790-an III; 481 Edepot 13; D1
      REGISTRE; DELIBERATION
      CONSEIL MUNICIPAL
    - Registre de délibérations du conseil municipal (12 avril 1807-10 février 1835)., 1807-1835; 481 Edepot 14; D2
    - Registre de délibérations du conseil municipal (1er août 1838-27 octobre 1842)., 1838-1842; 481 Edepot 15; D3
    - Registre de délibérations du conseil municipal (15 mars 1835-juin 1838, 18 novembre 1842-mars 1858)., 1835-1858; 481 Edepot 16; D4
    - Registre de délibérations du conseil municipal (25 avril 1858-7 juillet 1872)., 1858-1872; 481 Edepot 17; D5
    - Registre de délibérations du conseil municipal (14 juillet 1872-29 novembre 1896)., 1872-1896; 481 Edepot 18; D6
    - Registre servant à l'inscription de la correspondance, des délibérations du conseil municipal et d'actes divers., 1807-1882; 481 Edepot 19; D7
      REGISTRE; DELIBERATION; CORRESPONDANCE
    - Registre des arrêtés du maire (10 avril 1839-12 mars 1904)., 1839-1904; 481 Edepot 20; D8
      REGISTRE; ARRETE DU MAIRE
  - POPULATION-ECONOMIE SOCIALE-STATISTIQUE
    - Population: mouvements annuels., 1852-1906; 481 Edepot 21; F1
      POPULATION
    - Population, recensements quinquennaux: listes nominatives des habitants (1836-1906), états récapitulatifs (1866-1896)., 481 Edepot 22; F2
      DENOMBREMENT DE LA POPULATION; LISTE NOMINATIVE
      RECENSEMENT DE POPULATION
    - Commerce et industrie. - Tribunal et chambre de commerce de Gray: listes des électeurs (1884-1945). Chambre des métiers, inscriptions (1937, 1941), élections (1937-1945). Inscription des livrets d'ouvriers (1856-1903, 2 registres), inscription des livrets délivrés aux enfants employés dans l'industrie (1882-1931)., 1856-1945; 481 Edepot 23; F3
      LISTE ELECTORALE
      ELECTION PROFESSIONNELLE; INDUSTRIE
    - Agriculture: statistiques annuelles (1853-1923), statistiques décennales (1882, 1892). Registre des cultures (1903-1915). Taureau communal: marchés pour l'entretien, l'achat et la vente (1831-1876). Marchés pour l'entretien et la garde des bêtes (1835-1857)., 1831-1923; 481 Edepot 24; F4
      AGRICULTURE; PRODUCTION AGRICOLE
  - CONTRIBUTIONS
    - Cadastre: états de sections (1791). Contributions foncières: matrices de rôles (1793, an VII)., 1791-an VII; 481 Edepot 25; G1
      ETAT DE SECTION; MATRICE D'IMPOSITION
      FISCALITE IMMOBILIERE
    - Extrait du plan cadastral., 1841; 481 Edepot 26; G2
      PLAN CADASTRAL
    - Nouvelles parcelles devenues imposables: 2 plans (1863, 1870)., 481 Edepot 27; G3
    - Livre des mutations, 1er volume., 1818; 481 Edepot 28; G4
      LIVRE FONCIER
    - Registre de déclarations des véhicules automobiles., 1910-1926; 481 Edepot 29; G5
      FISCALITE
    - Matrices générales des contributions directes., 1833-1877; 481 Edepot 30; G6
      MATRICE D'IMPOSITION
      FISCALITE DES PERSONNES; FISCALITE IMMOBILIERE; FISCALITE PROFESSIONNELLE
    - Matrices générales des contributions directes., 1878-1907; 481 Edepot 31; G7
    - Rôles de prestations., 1840-1905; 481 Edepot 32; G8
      ROLE D'IMPOSITION
  - AFFAIRES MILITAIRES
    - Listes des conscrits (1806-1850). Extrait du tableau cantonal des citoyens (1848)., 481 Edepot 33; H1
      LISTE NOMINATIVE
      CONSCRIPTION
    - Garde nationale: listes de recensement (s.d.), tables alphabétiques du registre matricule (s.d.), contrôle matricule (s.d.), relevés nominatifs des bulletins individuels des citoyens (1832-1850), bulletins individuels des citoyens mobilisables., 481 Edepot 34; H2
    - Garde nationale. Elections des officiers, sous-officiers, caporaux: procès-verbaux., 1834-1848; 481 Edepot 35; H3
      PROCES-VERBAL D'ELECTION
      garde nationale
    - Garde nationale. Contrôle d'armement et d'équipement (1831). Feuilles d'appel pour servir aux visites des armes (1838, 1846). Entretien des armes (1845-1848). Vente d'armes de l'ancienne garde nationale (1859)., 1831-1859; 481 Edepot 36; H4
    - Sapeurs-pompiers. Création d'une compagnie; habillement; Listes des citoyens proposés (1852-1876). Pompe à incendie, entretien, vente (1833-1857); fourniture, construction et pièces de procès avec l'adjudicataire François Mehu (1839-1847)., 1833-1876; 481 Edepot 37; H5
      SAPEUR POMPIER
      MEHU (François)
    - Invasion de 1815, réquisitions (1814-1817). Guerre de 1870, réquisitions et dépenses occasionnées par l'armée allemande, états des pertes (1870-1875)., 1814-1875; 481 Edepot 38; H6
      GUERRE
  - POLICE-HYGIENE PUBLIQUE-JUSTICE
    - Police locale. Débit de boissons, déclaration d'ouverture (1919). Police générale. Souches de passeports (1816-1880). Laissez-passer (an II). Justice. Certificat de solvabilité délivré à Pierre Lenoir (1844). Différent entre la commune et monsieur Ramel, au sujet d'une anticipation (1910-1912). Hygiène publique et salubrité. Statistique du choléra épidémique (1853-1854). Etablissements dangereux, insalubres ou incommodes (1920). Rapport sur la situation de la commune au point de vue de la santé publique (1865). Epizootie du typhus: dénombrement des animaux (1871)., An II-1920; 481 Edepot 39; I1
      EPIDEMIE; JUSTICE; POLICE; PROTECTION SANITAIRE DU CHEPTEL
      LENOIR (Pierre); RAMEL
  - ELECTIONS ET PERSONNEL
    - Listes des électeurs (1840-1848, 1853, 1872-1905, 1907-1914, 1919-1939)., 1840-1939; 481 Edepot 40; K1
      ELECTEUR
    - Election du Président de la République (1848), vote général pour le rétablissement de l'Empire (1852), plébiscite du 8 mai 1870, référendum du 21 octobre 1945: procès-verbaux et listes de scrutin., 1848-1945; 481 Edepot 41; K2
      ELECTION PRESIDENTIELLE; REFERENDUM
    - Elections législatives: procès-verbaux et listes de scrutin., 1842-1936; 481 Edepot 42; K3
      PROCES-VERBAL D'ELECTION; LISTE D'EMARGEMENT
      ELECTION LEGISLATIVE
    - Elections au conseil général: procès-verbaux et listes de scrutin., 1848-1937; 481 Edepot 43; K4
      LISTE D'EMARGEMENT; PROCES-VERBAL D'ELECTION
      ELECTION CANTONALE
    - Elections au conseil d'arrondissement: procès-verbaux et listes de scrutin., 1861-1937; 481 Edepot 44; K5
    - Elections des membres du conseil municipal: procès-verbaux et listes de scrutin., 1812-1919; 481 Edepot 45; K6
      ELECTION MUNICIPALE
    - Elections municipales: procès-verbaux d'installation du conseil municipal, d'élections des maires et adjoints (1807-1912). Personnel municipal. Garde-champêtre: marché (1826). Cantonniers: marchés (1847, 1849)., 481 Edepot 46; K7
      ELECTION MUNICIPALE; PERSONNEL
  - FINANCE DE LA COMMUNE
    - Budgets (an XI-1850), chapitres additionnels au budget (1836-1851)., An XI-1851; 481 Edepot 47; L1
      BUDGET
    - Comptes de gestion., 1807-1850; 481 Edepot 48; L2
      COMPTE DE GESTION
    - Revenus et charges de la commune, emprunts, taxes assises sur les billards publics et privés., 1871-1872; 481 Edepot 49; L3
  - EDIFICES COMMUNAUX
    - Maison commune, travaux de réparations (1910-1912). Puits communaux, construction, réparations, entretien (1820-1877). Fontaines, travaux de réparations (1848-1876). Bateau-lavoir, construction (1886-1903). Lavoir, projet de construction (1903). Bâtiments communaux, travaux de réparations (1844-1861)., 1820-1912; 481 Edepot 50; M1
      HOTEL DE VILLE
    - Eglise, travaux de réparations, ainsi qu'au clocher et au presbytère (1839-1896). Presbytère, réparations (1791-1912), location (1906-1907). Cimetière, construction d'un nouveau cimetière, agrandissement, réparations aux murs, règlement (1866-1922)., 1791-1922; 481 Edepot 51; M2
      CIMETIERE; EDIFICE CULTUEL; PRESBYTERE
    - Ecole. Acquisition d'une maison pour servir de classe aux petites filles et de logement à l'institutrice (1840). Travaux de réparations à l'école des filles et des garçons (1841-1844). Construction et travaux de réparations à l'école des filles (1853-1902)., 1840-1902; 481 Edepot 52; M3
      ECOLE
  - BIENS ET BOIS COMMUNAUX-EAUX
    - Amodiations des prés et terrains communaux., 1790-1901; 481 Edepot 53; N1
      BAUX RURAUX
    - Etat des biens ruraux (1861). Acquisitions de terrains (1823-1880). Echanges de terrains (1830, 1872). Ventes de terrains (1862-1873). Réclamations, pétitions, anticipations (1816-1845). Rôles de la taxe de pâturage (1863-1944). Droit de parcours dans les prés: pièces de procès entre la commune et Pierre Tramoy (1846-1850)., 1816-1944; 481 Edepot 54; N2
      TRAMOY (Pierre)
    - Anticipations commises sur les fonds communaux: plan géométrique., 1831; 481 Edepot 55; N3
    - Bois communaux: plan d'aménagement., 1867; 481 Edepot 56; N4
      AMENAGEMENT FORESTIER
    - Toisé des bâtiments (1820). Marchés de bûcherons (1807-1855). Procès-verbal de reconnaissance et d'estimation d'arbres (1808). Pétition en règlement de compte pour le prix de l'adjudication du quart en réserve (1809). Travaux dans les bois (1835-1848). Ventes de bois (1806-1879). Distribution des futaies: pièces de procès entre la commune et François Tramoy (1826-1829). Amodiations de la chasse (1812-1848)., 1807-1879; 481 Edepot 57; N5
      TRAMOY (François)
    - Eaux. Amodiations des boues des fontaines (1832-1837). Droits divers. Concessions de terrains au cimetière (1876-1918)., 1832-1918; 481 Edepot 58; N6
      CONCESSION FUNERAIRE
  - TRAVAUX PUBLICS-VOIRIE-MOYENS DE TRANSPORT-REGIME DES EAUX
    - Voirie urbaine. Rue de l'Eglise, travaux de réfection (1906-1907). Alignements des rues (1856-1889). Rachat du pont à péage de Seveux (1880-1884). Construction d'une passerelle sur le chemin allant à la gare de Seveux (1891). Projet de construction d'un pont suspendu sur la Saône entre Mercey et Savoyeux (1900-1901). Pont du chemin de fer sur la Saône: plans (s. d.), correspondance relative à la cession de pierres provenant de la démolition du pont (1941). Pont de Seveux: correspondance au sujet de sa destruction (1940). Plantation de peupliers au Pâtis (1910-1912). Confection et réfection de rigoles pavées (1854-1914). Eau potable, projet de distribution, détail des conduites: plan (1931)., 1854-1941; 481 Edepot 59; O1
      EAU POTABLE; OUVRAGE D'ART; VOIE COMMUNALE
      SAÔNE (LA); SAVOYEUX; SEVEUX
    - Petite voirie. Chemin de grande communication n° 5, travaux (1850-1906). Chemin de grande communication n° 22, de l'Abbaye de la Charité à Champlitte, ouverture (18451866). Nomenclature et désignation des chemins de grande communication (1885)., 1845-1906; 481 Edepot 60; O2
      ROUTE DEPARTEMENTALE
    - Petite voirie. Tableaux des chemins vicinaux (1865-1867). Chemin vicinal ordinaire de Savoyeux à Seveux, projet de rectification (1860). Chemin vicinal ordinaire de Savoyeux à Dampierre-sur-Salon, élargissement, rectification, réparations (1864-1885), ouverture (1882-1886). Chemin vicinal ordinaire de Savoyeux à Mercey, projet d'élargissement (1873-1876). Chemin vicinal ordinaire dit des Pâtis: procès-verbal de reconnaissance (1882), déclassement d'une partie (1890). Chemin vicinal ordinaire de Savoyeux à la halte: procès-verbal de reconnaissance (1900). Travaux à exécuter sur les chemins vicinaux (1840-1849). Tableau des chemins ruraux (1861). Chemin rural des Combes, projet de rectification (1884). Chemin rural des Chennevières, projet de reconnaissance (1913). Chemin rural dit "de la halte au canal", projet de reconnaissance (1913). Chemins ruraux abandonnés à aliéner (1884)., 1840-1913; 481 Edepot 61; O3
      CHEMIN RURAL
    - Moyens de transport et travaux. Etablissement de la ligne de chemin de fer de Nancy à Gray (1861-1865). Projet de construction d'un tramway, ligne de Gray à Vesoul par Combeaufontaine (1897). Etablissement d'un arrêt de trains, au passage à niveau n° 1 (1896-1899), puis transformation en halte (1907-1910). Affectations de minerai de fer (an XIII-1876). Procès-verbaux de cubage de minerai brut (1868-1876)., An XIII-1910; 481 Edepot 62; O4
      MINERAI; VOIE FERREE D'INTERET LOCAL; VOIE FERREE D'INTERET NATIONAL
    - Navigation et régime des eaux. Canal de dérivation: correspondance (1808-1910). Etablissements de batelets particuliers (1913-1923). Curage des fossés (1857, 1885). Papeterie Outhenin-Chalandre fils et Cie, règlements de l'usine établie sur la Saône, vérification et pose de repères définitifs (1855-1911), autorisation de faire usage d'appareils à vapeur (1856-1861), échange de terrains entre messieurs Outhenin-Chalandre et la commune: 4 plans (1865-1899). Moulin de monsieur Tramoy, réparations (1844, 1851)., 1808-1923; 481 Edepot 63; O5
      COURS D'EAU; INDUSTRIE PAPETIERE
      OUTHENIN-CHALANDRE; TRAMOY
  - CULTE
    - Casuel du desservant (1863). Fabrique, subvention (1867), correspondance concernant les membres du conseil de fabrique (1876-1878), mise sous séquestre des biens de la fabrique (1906), attribution à la commune du patrimoine de l'ancienne fabrique (1910)., 1863-1910; 481 Edepot 64; P1
      VIE RELIGIEUSE
  - ASSISTANCE ET PREVOYANCE
    - Médecine gratuite: état (an III) et listes nominatives des indigents (1868-1879, 1896-1937)., An III-1937; 481 Edepot 65; Q1
      AIDE MEDICALE
  - INSTRUCTION PUBLIQUE
    - Circulaires et instructions (1828-1875). Listes des enfants admis gratuitement (1853-1875). Listes des enfants nés en 1857, 1858, 1859 et domiciliés dans la commune (1871-1873). Listes nominatives des enfants de 6 à 13 ans (1882-1891). Rétribution scolaire (1859-1875). Acquisition de la grande carte du département (1858). Inventaires du mobilier de l'école (1854-1906)., 1838-1906; 481 Edepot 66; R1
      VIE SCOLAIRE
    - Notes de services adressées aux instituteurs et institutrices., 1863-1927; 481 Edepot 67; R2
    - Bibliothèque scolaire et populaire: registre des recettes et des dépenses (1881-1911), cahier des acquisitions de livres (1882-1933), registres d'entrées et de sorties des livres prêtés au dehors de l'école (1882-1930)., 1881-1933; 481 Edepot 68; R3
      CAHIER; REGISTRE